# 求教陈版子公司报废母公司无偿划拨的固定资产

提问人：shasha_ 时间：2020-02-11 21:02:09
陈版，你好！请教下，A公司收到母公司无偿划拨的固定资产一批（收到时该批固定资产已超过使用年限）收到时做借：固定资产，贷：资本公积。A公司在当年对这批固定资产进行了评估并报废。请问收到时是按划出方账面价值入账？是否可以按评估价值入账？报废时，可以直接冲减资本公积吗？还是做营业外支出？谢谢！

回答人：chenyiwei
首先考虑无偿划入该批固定资产是否构成“业务”，如果是则按同一控制下合并处理，如果不是则按照无偿划入的固定资产的原账面价值入账，并贷记资本公积。
后续报废时，应将报废损失计入损益，不能冲减资本公积。